# 关于客户关系---陈老师请进

提问人：中介小兵 时间：2015-01-06 21:22:12
陈老师您好，
我想问您一下，本公司在美国的一子公司吸收合并美国的另一家公司，吸收合并中请评估公司评估被收购公司的客户关系约 600 万RMB.
客户将此客户关系作为无形资产核算，但我理解，也许US GAAP 层面满足无资产的定义，母公司在中国，应该调整子公司的会计政策保持和母公司一致。
我理解客户关系在CAS下是不能无形资产的。您怎么看呢。多谢指点。
如果不作为无形资产核算，是不是该调整至费用。

回答人：chenyiwei
请参考《企业会计准则解释第 5 号》第一条的规定。该条生效后，对于非同一控制下合并中被购买方无形资产的初始确认问题，中国准则与IFRS和US GAAP应无重大差异。

提问人：awakenstriving 时间：2016-02-11 15:05:54
陈老师，新年好！关于公司对于客户关系的控制权问题有两个问题请教您： 1 、按照解释 5 号第一条的解释，是不是不需要考虑被收购公司对客户关系的控制权问题，如果针对被收购公司与一些长期合作的重要客户，并没有长期性的法律约束条款来确定这些客户关系，是不是也可以确认为无形资产？ 2 、如果客户关系确认为无形资产，是不是仅仅符合可辨认性这一条件即可，对于被收购公司与重要客户签订的长期合作战略性协议，是否也可以视作客户关系？谢谢！

回答人：chenyiwei
都可以。除了可辨认性标准以外，还要满足公允价值能够可靠计量这一条件，方可确认。